---
title: "Estimativas"
output: html_document
date: "2024-12-03"
---

```{r setup, include=FALSE}
knitr::opts_chunk$set(echo = TRUE)


# Pacotes
library(tidyverse)
library(haven)
library(plm)
library(stargazer)
library(lubridate)
library(sidrar)
library(fixest)
library(zoo)
library(stargazer)
library(modelsummary)
library(fastDummies)

```

# Construção da Base

```{r bases}

# Leitura da base de dados
base <- readRDS("../../analysis/dados/base_ra.RDS") |> filter(reg %in% c("Gama","Santa Maria","Recanto Das Emas","Sobradinho")) 

# Criação da Variável de Efeito ----

## Gama ----
dados <- base |> 
  mutate(grupo = ifelse(reg %in% c("Gama","Santa Maria"),1,0), # Monta a variável de Tratamento
         Effect = grupo * intervencao) |> # Montar Variável de Interesse
  filter(!is.na(ocupado), idade %in% c(18:64), mora_mesma_ra == 1) |>  # Filtra ocupados, entre 18 e 64 anos e que moram na mesma RA nos últimos 12 meses 
  mutate(painel = case_when(mes %in% c(1,4,7,10)~"A",
                            mes %in% c(2,5,8,11)~"B",
                            TRUE~"C")) # Cria uma variável que sinaliza o Painel (A PED é feita em 3 paineis rotativos)

dados_gama <- dados |> filter(reg %in% c("Gama","Sobradinho"))
dados_sm <- dados |> filter(reg %in% c("Santa Maria","Recanto Das Emas"))

```
# Estimativas

## Modelo sem controles 

### Efeito Fixo de ano-mês

```{r ef anomes sc gama}
feols(c(ocupado,informal, ln_rend_bruto,ln_rend_liquido,ln_horas_trab) ~ Effect + intervencao + grupo | aamm, data = dados_gama)

```

```{r ef anomes sc sm}
feols(c(ocupado,informal, ln_rend_bruto,ln_rend_liquido,ln_horas_trab) ~ Effect + intervencao + grupo | aamm, data = dados_sm)

```

### Efeito Fixo de mês

```{r ef mes sc gama}
feols(c(ocupado,informal, ln_rend_bruto,ln_rend_liquido,ln_horas_trab) ~ Effect + intervencao + grupo | mes, data = dados_gama)

```

```{r ef mes sc sm}
feols(c(ocupado,informal, ln_rend_bruto,ln_rend_liquido,ln_horas_trab) ~ Effect + intervencao + grupo | mes, data = dados_sm)

```

### Efeito Fixo de conglom

```{r ef conglom sc gama}
feols(c(ocupado,informal, ln_rend_bruto,ln_rend_liquido,ln_horas_trab) ~ Effect + intervencao + grupo | conglom, data = dados_gama)

```

```{r ef conglom sc sm}
feols(c(ocupado,informal, ln_rend_bruto,ln_rend_liquido,ln_horas_trab) ~ Effect + intervencao + grupo | conglom, data = dados_sm)

```

### Efeito Fixo de RA

```{r ef reg sc gama}
feols(c(ocupado,informal, ln_rend_bruto,ln_rend_liquido,ln_horas_trab) ~ Effect + intervencao + grupo | reg, data = dados_gama)

```

```{r ef reg sc sm}
feols(c(ocupado,informal, ln_rend_bruto,ln_rend_liquido,ln_horas_trab) ~ Effect + intervencao + grupo | reg, data = dados_sm)

```

### Efeito Fixo de RA e ano mes

```{r ef reg anomes sc gama}
feols(c(ocupado,informal, ln_rend_bruto,ln_rend_liquido,ln_horas_trab) ~ Effect + intervencao + grupo | reg + aamm, data = dados_gama)

feols(c(ocupado,informal, ln_rend_bruto,ln_rend_liquido,ln_horas_trab) ~ Effect + intervencao + grupo | reg^aamm, data = dados_gama)

```

```{r ef reg anomes sc sm}
feols(c(ocupado,informal, ln_rend_bruto,ln_rend_liquido,ln_horas_trab) ~ Effect + intervencao + grupo | reg + aamm, data = dados_sm)

feols(c(ocupado,informal, ln_rend_bruto,ln_rend_liquido,ln_horas_trab) ~ Effect + intervencao + grupo | reg^aamm, data = dados_sm)

```

### Efeito Fixo de RA e mes

```{r ef reg mes sc gama}
feols(c(ocupado,informal, ln_rend_bruto,ln_rend_liquido,ln_horas_trab) ~ Effect + intervencao + grupo | reg + mes, data = dados_gama)

feols(c(ocupado,informal, ln_rend_bruto,ln_rend_liquido,ln_horas_trab) ~ Effect + intervencao + grupo | reg^mes, data = dados_gama)

```

```{r ef reg mes sc sm}
feols(c(ocupado,informal, ln_rend_bruto,ln_rend_liquido,ln_horas_trab) ~ Effect + intervencao + grupo | reg + mes, data = dados_sm)

feols(c(ocupado,informal, ln_rend_bruto,ln_rend_liquido,ln_horas_trab) ~ Effect + intervencao + grupo | reg^mes, data = dados_sm)

```

### Efeito Fixo de conglom e mes

```{r ef conglom mes sc gama}
feols(c(ocupado,informal, ln_rend_bruto,ln_rend_liquido,ln_horas_trab) ~ Effect + intervencao + grupo | conglom + mes, data = dados_gama)

feols(c(ocupado,informal, ln_rend_bruto,ln_rend_liquido,ln_horas_trab) ~ Effect + intervencao + grupo | conglom^mes, data = dados_gama)

```

```{r ef conglom mes sc sm}
feols(c(ocupado,informal, ln_rend_bruto,ln_rend_liquido,ln_horas_trab) ~ Effect + intervencao + grupo | conglom + mes, data = dados_sm)

feols(c(ocupado,informal, ln_rend_bruto,ln_rend_liquido,ln_horas_trab) ~ Effect + intervencao + grupo | conglom^mes, data = dados_sm)

```


## Modelo com controles


### Efeito Fixo de ano-mês

```{r ef anomes cc gama}
feols(c(ocupado,informal, ln_rend_bruto,ln_rend_liquido,ln_horas_trab) ~ Effect + intervencao + grupo + en_sup + fem + negro + pessoas | aamm, data = dados_gama)

```

```{r ef anomes cc sm}
feols(c(ocupado,informal, ln_rend_bruto,ln_rend_liquido,ln_horas_trab) ~ Effect + intervencao + grupo + en_sup + fem + negro + pessoas | aamm, data = dados_sm)

```

### Efeito Fixo de mês

```{r ef mes cc gama}
feols(c(ocupado,informal, ln_rend_bruto,ln_rend_liquido,ln_horas_trab) ~ Effect + intervencao + grupo + en_sup + fem + negro + pessoas | mes, data = dados_gama)

```

```{r ef mes cc sm}
feols(c(ocupado,informal, ln_rend_bruto,ln_rend_liquido,ln_horas_trab) ~ Effect + intervencao + grupo + en_sup + fem + negro + pessoas | mes, data = dados_sm)

```

### Efeito Fixo de conglom

```{r ef conglom cc gama}
feols(c(ocupado,informal, ln_rend_bruto,ln_rend_liquido,ln_horas_trab) ~ Effect + intervencao + grupo + en_sup + fem + negro + pessoas | conglom, data = dados_gama)

```

```{r ef conglom cc sm}
feols(c(ocupado,informal, ln_rend_bruto,ln_rend_liquido,ln_horas_trab) ~ Effect + intervencao + grupo + en_sup + fem + negro + pessoas | conglom, data = dados_sm)

```

### Efeito Fixo de RA

```{r ef reg cc gama}
feols(c(ocupado,informal, ln_rend_bruto,ln_rend_liquido,ln_horas_trab) ~ Effect + intervencao + grupo + en_sup + fem + negro + pessoas | reg, data = dados_gama)

```

```{r ef reg cc sm}
feols(c(ocupado,informal, ln_rend_bruto,ln_rend_liquido,ln_horas_trab) ~ Effect + intervencao + grupo + en_sup + fem + negro + pessoas | reg, data = dados_sm)

```

### Efeito Fixo de RA e ano mes

```{r ef reg anomes cc gama}
feols(c(ocupado,informal, ln_rend_bruto,ln_rend_liquido,ln_horas_trab) ~ Effect + intervencao + grupo + en_sup + fem + negro + pessoas | reg + aamm, data = dados_gama)

feols(c(ocupado,informal, ln_rend_bruto,ln_rend_liquido,ln_horas_trab) ~ Effect + intervencao + grupo + en_sup + fem + negro + pessoas | reg^aamm, data = dados_gama)

```

```{r ef reg anomes cc sm}
feols(c(ocupado,informal, ln_rend_bruto,ln_rend_liquido,ln_horas_trab) ~ Effect + intervencao + grupo + en_sup + fem + negro + pessoas | reg + aamm, data = dados_sm)

feols(c(ocupado,informal, ln_rend_bruto,ln_rend_liquido,ln_horas_trab) ~ Effect + intervencao + grupo + en_sup + fem + negro + pessoas | reg^aamm, data = dados_sm)

```

### Efeito Fixo de RA e mes

```{r ef reg mes cc gama}
feols(c(ocupado,informal, ln_rend_bruto,ln_rend_liquido,ln_horas_trab) ~ Effect + intervencao + grupo + en_sup + fem + negro + pessoas | reg + mes, data = dados_gama)

feols(c(ocupado,informal, ln_rend_bruto,ln_rend_liquido,ln_horas_trab) ~ Effect + intervencao + grupo + en_sup + fem + negro + pessoas | reg^mes, data = dados_gama)

```

```{r ef reg mes cc sm}
feols(c(ocupado,informal, ln_rend_bruto,ln_rend_liquido,ln_horas_trab) ~ Effect + intervencao + grupo + en_sup + fem + negro + pessoas | reg + mes, data = dados_sm)

feols(c(ocupado,informal, ln_rend_bruto,ln_rend_liquido,ln_horas_trab) ~ Effect + intervencao + grupo + en_sup + fem + negro + pessoas | reg^mes, data = dados_sm)

```

### Efeito Fixo de conglom e mes

```{r ef conglom mes cc gama}
feols(c(ocupado,informal, ln_rend_bruto,ln_rend_liquido,ln_horas_trab) ~ Effect + intervencao + grupo + en_sup + fem + negro + pessoas | conglom + mes, data = dados_gama)

feols(c(ocupado,informal, ln_rend_bruto,ln_rend_liquido,ln_horas_trab) ~ Effect + intervencao + grupo + en_sup + fem + negro + pessoas | conglom^mes, data = dados_gama)

```

```{r ef conglom mes cc sm}
feols(c(ocupado,informal, ln_rend_bruto,ln_rend_liquido,ln_horas_trab) ~ Effect + intervencao + grupo + en_sup + fem + negro + pessoas | conglom + mes, data = dados_sm)

feols(c(ocupado,informal, ln_rend_bruto,ln_rend_liquido,ln_horas_trab) ~ Effect + intervencao + grupo + en_sup + fem + negro + pessoas | conglom^mes, data = dados_sm)

```

